臺灣新北地方法院刑事裁定
111年度撤緩字第49號
聲  請  人  臺灣新北地方檢察署檢察官
受  刑  人  陳星宏


上列聲請人因受刑人違反毒品危害防制條例案件，聲請撤銷緩刑
（111年度執聲字第220號），本院裁定如下：
    主  文
陳星宏之緩刑宣告撤銷。
    理  由
一、聲請意旨略以：受刑人陳星宏因違反毒品危害防制條例案件
    ，經本院以109年度訴字第1018號判決判處有期徒刑1年4月
    ，緩刑5年，緩刑期間付保護管束，於民國110年7月24日確
    定在案。嗣經臺灣新北地方檢察署發交該署觀護人執行保護
    管束，自110年11月迄111年1月19日，已連續3月，無正當理
    由未報到，其行為違反保安處分執行法第74條之2第1款、第
    2款、第4款規定且情節重大，爰依保安處分執行法第74條之
    3，刑事訴訟法第476條之規定，聲請撤銷緩刑之宣告等語。
二、按緩刑宣告，得斟酌情形，命向公庫支付一定之金額；又受
    緩刑之宣告而違反第74條第2 項第1 款至第8 款所定負擔情
    節重大，足認原宣告之緩刑難收其預期效果，而有執行刑罰
    之必要者，得撤銷其宣告，刑法第74條第2 項第4 款、第75
    條之1 第1 項第4 款分別定有明文。又緩刑宣告是否得撤銷
    ，除須符合刑法第75條之1 第1 項各款之要件外，該條並採
    裁量撤銷主義，賦予法院撤銷與否之權限，乃特於該條第1
    項規定實質要件為「足認原宣告之緩刑難收其預期效果，而
    有執行刑罰之必要」，供作審認之標準；而所謂違反第74條
    第2 項第1 款至第8 款所定負擔「情節重大」者，依該條增
    訂理由，係指受判決人顯有履行負擔之可能，而隱匿或處分
    其財產、故意不履行、無正當事由拒絕履行或顯有逃匿之虞
    等情事。次按受保護管束人在保護管束期間內，應遵守左列
    事項：1.保持善良品行，不得與素行不良之人往還。2.服從
    檢察官及執行保護管束者之命令。3.不得對被害人、告訴人
    或告發人尋釁。4.對於身體健康、生活情況及工作環境等，
    每月至少向執行保護管束者報告一次。5.非經執行保護管束
    者許可，不得離開受保護管束地；離開在10日以上時，應經
    檢察官核准。又受保護管束人違反前條各款情形之一，情節
    重大者，檢察官得聲請撤銷保護管束或緩刑之宣告，保安處
    分執行法第74條之2、第74條之3第1項分別定有明文。
三、經查：
  ㈠受刑人之實際居住地為新北市○○區○○路000號9樓，是其最後
    住所地係在本院管轄區域內，聲請人向本院提出本案撤銷緩
    刑聲請，合於刑事訴訟法第476條規定，先予敘明。
　㈡受刑人前因違反毒品危害防制條例案件，經本院以109年度訴
    字第1018號判決判處有期徒刑1年4月，緩刑5年，緩刑期間
    付保護管束，並應向檢察官指定之政府機關、政府機構、行
    政法人、社區或其他符合公益目的之機構或團體，提供120
    小時之義務勞務，於110年4月21日確定等情，有前開判決及
    臺灣高等法院被告前案紀錄表在卷可按，此部分事實，堪以
    認定。
　㈢上開判決確定後，臺灣新北地方法院檢察署以110年度執保字
    第263號執行本案保護管束。受刑人於110年8月30日填寫臺
    灣新北地方法院檢察署受保護管束人基本資料之戶籍地址及
    現住地址欄均填寫「新北市○○區○○路000號9樓」為指定公文
    送達地址，是臺灣新北地方法院檢察署檢察官先後通知受刑
    人於110年11月17日、110年12月8日、110年12月29日、111
    年1月19日至同署觀護人室報到，上開執行通知均已合法送
    達至受刑人，且該通知函上均有記載如有違誤，將依法聲請
    撤銷緩刑之宣告等旨，惟受刑人皆未遵期報到，有各該函文
    暨送達證書在卷可查，可徵受刑人有未遵期履行上開判決所
    定緩刑之條件。且經本院通知受刑人於111年3月2日到庭行
    訊問程序，然受刑人經合法送達，仍無正當理由而未到庭，
    有本院訊問傳票送達證書及報到單附卷可憑，則受刑人經新
    北地檢署及本院合法通知，均未遵期報到或到庭說明其何以
    未履行上開確定判決所定緩刑條件，客觀上已難預期受刑人
    配合判決所諭知緩刑負擔條件。
  ㈣此外，經員警訪查被告上開公文送達地址，受訪查人鄒佩樺
    表示受刑人係伊姪子，並未住在該址，亦不清楚其行蹤，且
    無其聯絡方式；另依員警訪查被告與母親租屋處地址（即新
    北市○○區○○街00號3樓），受訪查人即社區警衛陳金順表示
    受刑人並未居住於該地址，亦不清楚搬去哪裡，並無聯絡方
    式，有新北市政府警察局蘆洲分局110年11月25日及11月22
    日查訪表在卷可佐；可見受刑人並未實際居住於設籍地址或
    租屋地址，而依卷內資料受刑人並未主動陳報其住居所更動
    ，足見受刑人主觀上無履行判決所命之緩刑負擔條件之意，
    顯然漠視法律及其自身權益，難謂有悛悔之意，是本院認受
    刑人違反判決所諭知緩刑負擔條件，其情節應屬重大，前所
    宣告之緩刑已失其意義，實難收預期效果，而有執行刑罰之
    必要，是本件聲請合於刑法第75條之1第1項第4款之規定，
    聲請人聲請撤銷受刑人上開緩刑之宣告，於法核無不合，應
    予准許。
四、依刑事訴訟法第476 條，刑法第75條之1第1項第4款，裁定
    如主文。　　
中　　華　　民　　國　　111 　年　　3 　　月　　30　　日
                  刑事第十九庭  法　官    洪韻婷
上列正本證明與原本無異。
如不服本裁定，應於裁定送達後五日內敘明抗告理由，向本院提
出抗告狀。
                                 書記官   吳依磷
中　　華　　民　　國　　111 　年　　3 　　月　　30　　日